臺北高等行政法院判決
　　　　　　　　　　　　　　　　　　 95年度訴字第01932號
　　　　　　　　　　　　　　　.
原　　　告　日商‧日立化成工業股份有限公司
代　表　人　甲○○○
訴訟代理人　林志剛 律師（兼送達代收人）
　　　　　　乙○○
複　代理人　廖文慈 律師
被　　　告　經濟部智慧財產局
代　表　人　蔡練生（局長）
訴訟代理人　丙○○
上列當事人間因發明專利申請事件，原告不服經濟部中華民國95
年4 月10日經訴字第09506165310 號訴願決定，提起行政訴訟。
本院判決如下：
　　主  文
原告之訴駁回。
訴訟費用由原告負擔。
　　事  實
一、事實概要：
    原告前於民國（下同）87年12月18日以「研磨劑、基板之研
    磨法及半導體裝置之製造法」向中央標準局（88年1 月26日
    改制為經濟部智慧財產局，即被告）申請發明專利，同時聲
    明主張優先權，申請書中載明主張優先權之基礎案為(1)西元
    1997年12月18日申請之第0-000000號(2)西元1998年3 月30日
    申請之第00-0 0000 號及(3)西元1998年3 月30日申請之第00
    -00000號；受理該等申請案之國家均為日本，經該局編為第
    00000000號審查。嗣原告於91年11月11日提出分割申請，並
    援用原案所主張之優先權，本件分割案（下稱本案）經被告
    編為第00000000號審查，不予專利。原告不服，申請再審查
    ，案經被告於94年11月24日以（94）智專三（四）01029 字
    第09421067290 號專利再審查核駁審定書仍為「本案應不予
    專利」之處分（下稱原處分）。原告不服，提起訴願，經經
    濟部95年4 月10日經訴字第09506165310 號訴願決定駁回，
    原告仍不服，遂向本院提起行政訴訟。
二、兩造聲明：
　(一)原告聲明：
    1.訴願決定及原處分均撤銷。
    2.被告應另指定申復期間後再進行審查為准予本第00000000
      號案之發明專利之處分。
　(二)被告聲明：原告之訴駁回。
三、兩造之爭點：
    被告未另行指定期間給予原告延期申復即作成原處分，是否
    合法？
　(一)原告主張：
    1.本案原為第00000000號案之分割案，經編號為第00000000
      號案。該第00000000號案業經核准專利在案，謹此先予陳
      明。
    2.本案的爭執點，乃在於本案處於再審查程序中時，原告曾
      於原指定期間屆期前，合法地提出延期申復說明之申請，
      而被告在未另行指定期間給予原告申復的情況下，即逕行
      做成不予專利之最後再審查核駁審定（即原處分），如此
      之行政行為是否損害到原告申復的權益，而致原處分有違
      法之一點上。
    3.本件「研磨劑、基板之研磨方法及半導體裝置之製造法」
      發明專利申請案，係提供一種可以高速、無傷痕地研磨Si
      O2絕緣膜等之研磨劑、基板之研磨法，以及半導體裝置之
      製造法。依本發明可提供含有具備由兩個以上之結晶子所
      構成之結晶粒界之氧化鈰粒子，分散於媒體而成之淤漿之
      研磨劑。該氧化鈰粒子之最大徑為3000nm以下，該氧化鈰
      粒子之結晶子之最大徑為600nm 以下，且該氧化鈰粒子具
      有氣孔者是為較佳。更進一步，本案發明之研磨劑，以使
      用比重瓶測定之真密度和X 射線輻射帶解析所求得之理論
      密度之比所求得之前述氧化鈰粒子之氣孔率為10～30％為
      宜；又以b.h.j.法測定之前述氧化鈰粒子之細孔容積為0.
      02～0.05㎝3/g 為更佳。再者，本案發明亦可提供，研磨
      規定的基板之後，以雷射回析法所測定之研磨後之D90 體
      積% 之氧化鈰粒子徑對於同樣以雷射回析法所測定之研磨
      前之D90%之氧化鈰粒子徑之比率為0.7 以上、0.9 以下為
      特徵之研磨劑。
    4.查被告係基於如下述之理由，對本案作成再審查核駁審定
      ﹕
      (1)本案係第00000000號發明案之分割案。
      (2)被告於94年8 月19日之（94）智專三（四）01029 字第
        09420764540 號再審查核駁理由先行通知書，原告於94
        年10月20日請求延期補提申復理由，並於94年11月16日
        提出分割申請，為原告對被告前函迄無任何申復及修正
        ，被告依據現有資料逕予審定，先予敘明。
      (3)被告於前函中指出「（一）本案之申請專利範圍共20項
        ，第、2 、17、20項為獨立項，其餘為附屬項，經查未
        超出原申請時原說明書或圖示所揭露之範圍，本案依此
        修正本審定。（二）本案申請專利範圍第1 、2 、17、
        20項與引證UＺ00000000000000比較，本案之特徵不明確
        ，因上述引證已揭示研磨劑含有氧化鈰之特徵，應配合
        本案技術內容修正如下：第1 、2 、17、20項應載明第
        5 、6 、16項之內容，17項依附有誤，以使本案申請專
        利範圍明確。綜上所述，本案之特徵不明確無法與引證
        案區別，不具進步性。又本案申請專利範圍未明確記載
        申請專利之發明，且申請專利範圍之揭露方式，未符合
        專利法施行細則之規定，故本案不符專利法第26條第3
        項、第4 項與專利法施行細則第18條之規定，應不予專
        利。」，唯原告逾期仍無任何申復及修正，本案不符專
        利法第22條第4 項及第26條之規定，應不予專利。
    5.原告茲根據上開原處分之理由，說明原處分顯有違法之情
      形如下：
      (1)查原告係於94年8 月23日接獲被告對本案之94年8 月19
        日核駁理由先行通知書，其後原告於被告所指定的申復
        期限內，於94年10月20日提出延期申復的申請，依法被
        告應就所請另指定申復期間，然被告在94年11月24日作
        成再審查核駁審定之前，並未依法就所請另指定申復期
        間，致使原告無從適從，自亦無所謂逾期不申復及修正
        之情事可言，是以被告在原處分中指稱：「申請人對本
        局前函迄無任何申復及修正」乙節，其責在被告一方，
        而不應歸責於原告。
      (2)至於原告在94年11月16日提出之「申復理由書」，雖名
        為「申復理由書」，但實際上其內容全部為有關自本案
        分割案件之分割記述，相信任何一位審查人員一眼即可
        清楚發現到上述申復理由書的內容，決非針對被告之再
        審查核駁理由先行通知書的核駁理由提出申復，依據民
        法第98條明定：「解釋意思表示，應探求當事人之真意
        ，不得拘泥於所用之辭句。」之規定，自不能以此即認
        為無需再針對原告於94年10月20日對本案之核駁理由所
        提出延期申復的申請，另行指定申復期間給予原告。
      (3)又由於原告既已提出分割自本案之分割案的申請，且被
        告對原告依法所提出延期申復之申請，亦尚未另行指定
        申復期間給予原告，則原告當然有理由認為應等待被告
        通知是否准予分割後，再行對上述的核駁理由提出申復
        較為有利。況依法理及行政程序法第9 條「行政機關就
        該管行政程序，應於當事人有利及不利之情形，一律注
        意。」之規定，則被告在未通知是否准予分割，以及另
        行指定申復期間給予原告之前，自不能逕行沿用其核駁
        理由先行通知書的原核駁理由，予以審定不予專利，否
        則自難謂原處分無違法。
      (4)至於被告在訴願程序中辯稱：「…唯申請人逾期仍無任
        何申復及修正…」及「原告放棄答辯」之說，完全與事
        實不符。蓋原告係在被告之94年8 月19日核駁理由先行
        通知書所指定的申復期限內，於94年10月20日提出延期
        申復的申請，而被告在94年11月24日作成原處分之前，
        並未依法就所請另指定申復期間給予原告申復，則何來
        ：「…唯申請人逾期仍無任何申復及修正…」及「原告
        放棄答辯」之說？由此可見，被告在訴願程序中之此等
        辯稱，完全與事實不符。
      (5)另被告在訴願程序中復辯稱：「訴願理由五稱本局未通
        知本案是否准予分割，惟本案之進步性及申請專利範圍
        不符專利法之規定既已為原告所不爭執，且逾期未為申
        復及修正，依照專利法之規定應不予專利已確定，則本
        案之分割已無所附麗，自不待言，因此訴願理由五亦不
        成立。」乙節，不但與事實不符，而且顛倒是非。蓋原
        告對被告於94年8 月19日所通知之本案進步性及申請專
        利範圍不符專利法規定乙事，並非不爭執，而是在等被
        告就原告所請另指定申復期間後，再於該另指定期間內
        申復本案進步性及申請專利範圍符合專利法規定之理由
        。至於提出本案之分割案是94年11月16日，此日是在被
        告於94年11月24日作成本案再審查核駁審定之前，被告
        在此段期間不但未先就分割案之申請為准否處分而通知
        原告，且又急忙地將本案審定不予專利，然後再辯稱「
        本案依照專利法之規定應不予專利已確定，則本案之分
        割已無所附麗」，顯示被告之作法根本就違反法理及行
        政程序法第9 條「行政機關就該管行政程序，應於當事
        人有利及不利之情形，一律注意。」之規定，實難謂原
        處分無違法。蓋分割自母案之分割案的申請，如經核准
        ，該分割案即為一獨立的申請案，自無所謂附麗不附麗
        的問題。例如母案包括化學物及其製法發明，經核准將
        製法自母案分割出來成為分割案，該製法分割案即為一
        獨立的申請案，不論將來母案是否准專利，均不影響該
        製法分割案之准專利。由此可知，原處分確實難謂無違
        法。
    6.關於被告答辯理由(二)之部分：
      (1)查被告固然曾於94年8 月19日以「再審查案核駁理由先
        行通知書」通知本案不符專利法第26條3 、4 項及不具
        進步性，而指定於文到次日起60日內提出申復說明。但
        由於原告已在該指定期間屆期前之94年10月26日，提出
        延期申復說明之申請，依法被告自應再另行指定期間給
        予原告申復，故原告當時一直在等待被告另給予申復的
        指定期間，以便在新指定期間內對被告所通知之「本案
        不符專利法第26條3 、4 項及不具進步性」等事項，提
        出完整的申復說明（包含補充、修正說明書及申請專利
        範圍）。然而被告竟在未另行指定期間給予原告申復的
        情況下，即逕行做成不予專利之原處分，而損害到原告
        申復的權益，自難謂原處分無違法。
      (2)至於原告固然曾在94年11月16日提出固定格式的「專利
        補充、修正申請書」，但其所申請的內容，係敘述於該
        申請書之附件「申復理由書」中。在此「申復理由書」
        中，原告只是在說明為何要於同日另案提出發明分割之
        申請的原因而已，並非在申復有關被告所通知之「本案
        不符專利法第26條3 、4 項及不具進步性」等之事項。
        此觀之被告在行政訴訟答辯書中，自行說明該「申復理
        由書」之內容，係記載為：「申請人經檢討認為說明書
        內文中，有如新設申請專利範圍第1 項至第26項具有獨
        立性之部分，爰依法分割申請為獨立申請案，敬請惠予
        審查。」等語，即足資證明。況依民法第98條「解釋意
        思表示，應探求當事人之真意，不得拘泥於所用之辭句
        。」之規定，自不能僅以原告係提出之文書形式上稱為
        「申復理由書」，即不問其內容所表示之真意為何，逕
        行認定原告已針對其所通知之「本案不符專利法第26條
        3 、4 項及不具進步性」等事項提出申復，而據以做成
        不予專利之處分，顯見原處分實難稱無違法。
      (3)由於原告當時一直在等待被告另給予申復的新指定期間
        ，同時亦在等待被告確認是否准予上述分割案之申請，
        以便綜合所有情況，在新指定期間內，針對被告所通知
        之「本案不符專利法第26條3 、4 項及不具進步性」等
        事項，提出完整的申復（包含補充、修正說明書及申請
        專利範圍）。因此，被告在未另行給予原告申復說明的
        新指定期間之前，即逕行於94年11月24日做成不予專利
        之最後處分，自難謂無損及原告之權益，顯見原處分確
        有違法。
    7.被告在答辯理由(三)中，辯稱其在94年8 月19日之「再審查
      案核駁理由先行通知書」，係指出「本案申請專利範圍第
      1 、2 、17、20項與引證之美國第526400號及第0000000
      號專利案比較，本案之特徵不明確，因上述引證已揭示研
      磨劑含有氧化鈰之特徵，因此應配合本案技術內容修正如
      下：第1 、2 、17、20項應載明第5 、6 、16項之內容，
      17項依附有誤，以使本案申請專利範圍明確。由於本案之
      特徵不明確，無法與前揭引證區別，不具進步性」云云。
      然而據此被告之答辯，反而顯示被告亦認為本案如經補充
      、修正說明書及申請專利範圍後，當可獲得專利，並非毫
      無可救之專利申請案。只是如前所述，被告在未另行給予
      原告申復說明之新指定期間前，即逕行違法做成不予專利
      之處分，致使原告擬在被告另行給予申復說明之新指定期
      間內，提出完整的申復的期待完全落空，是以被告之上述
      辯詞，實際上只是一種推卸責任的說法，藉此遮蓋其逕行
      做成不予專利之處分的違法行為而已。且從被告之上述答
      辯，亦可看出原處分在認定事實有誤，因為本案之特徵，
      如果像被告答辯所說的，無法與前揭引證區別時，即表示
      本案之特徵與前揭引證相同，而此屬於兩者是否為相同發
      明的問題，亦即屬於新穎性問題，而非進步性問題。然而
      被告卻以上述理由認定本案不具進步性，顯見原處分在認
      定事實有誤，自難謂合法。至於被告另辯稱「本案申請專
      利範圍未明確記載申請專利之發明，且申請專利範圍之揭
      露方式不符專利法第26條第3 、4 項與專利法施行細則第
      18項之規定等情，惟原告於再審查及行政救濟階段迄未對
      本案上述不符合專利法第24條第2 項、第26條第3 、4 項
      之情事有任何說明。」乙節，顯示被告確實在未另給予原
      告新指定期間之前，即逕行違法做成不予專利之處分的事
      實。須知，本案之爭執點，係為原告曾合法地提出延期申
      復說明之申請，而被告在未另行指定期間給予原告申復的
      情況下，即逕行做成不予專利之處分，而損害到原告申復
      的權益，致原處分違法一點上。因此，被告指稱原告在行
      政救濟階段迄未對其所述本案不符合專利法第24條第2 項
      、第26條第3 、4 項之情事有任何說明乙事，乃屬於本案
      之爭執點解決後的問題，亦即屬於被告另行指定期間給予
      原告申復後，原告在新指定期間內提出申復的理由（包含
      補充、修正說明書及申請專利範圍），是否合理合法而有
      爭執的問題。是以被告在此以上述答辮理由指摘原告，未
      免太早而不合理，可見其答辯無理由。
    8.按觀諸被告之再審查核駁先行理由通知書之內容，可以明
      確得知，本案之發明本身確具有新穎性及進步性，只是申
      請專利範圍過廣，故只要參考被告所通知之意見，適切地
      修正本案之申請專利範圍，即符合專利法規之規定，可獲
      得專利。且由上述之各點訴訟理由，可知本案在行政程序
      上確實並未受到公平公正之對待，顯見被告在審理本案時
      確有違反法理與行政程序法第9 條「行政機關就該管行政
      程序，應於當事人有利及不利之情形，一律注意。」、民
      法第98條：「解釋意思表示，應探求當事人之真意，不得
      拘泥於所用之辭句。」之規定，以及專利法第1 條明定鼓
      勵與保護發明之立法宗旨。
　(二)被告主張：
    1.按「發明，指利用自然法則之技術思想之創作。」為專利
      法第21條所明定。又凡可供產業上利用之發明，固得依第
      22條第1 項規定申請取得發明專利，惟同法第22條第4 項
      明定：「發明雖無第1 項所列情事，但為其所屬技術領域
      中具有通常知識者依申請前之先前技術所能輕易完成時」
      ，仍不得依本法申請取得發明專利。又「申請專利範圍應
      明確記載申請專利之發明，各請求項應以簡潔之方式記載
      ，且必須為發明說明及圖式所支持。」、「發明說明、申
      請專利範圍及圖式之揭露方式，於本法施行細則定之。」
      同法第26條第3 、4 項復定有明文。而發明專利申請案違
      反第21條至第24條、第26條等規定者，依第44條規定應為
      不予專利之審定。
    2.起訴理由四之(一)主要稱原告於94年10月20日提出延期申復
      申請，被告應就所請另指定申復期間，起訴理由四之(二)主
      要稱94年11月16日提出之「申復理由書」，雖名為「申復
      理由書」，但實際上其內容全部為有關自本案分割案件之
      分割記述，起訴理由四之(三)主要稱「又由於原告既已提出
      分割自本案之分割案的申請，且被告對原告所提出延期申
      復之申請，亦尚未另行指定申復期間給予原告，則原告當
      然有理由認為應等待被告通知是否准予分割後，再行對上
      述的核駁理由提出申復較為有利」，起訴理由四之(四)主要
      稱「至於被告在訴願程序中辯稱：『…唯申請人逾期仍無
      任何申復及修正…』及『原告放棄答辯』之說，完全與事
      實不符」云云，惟查本案前經被告審查後於94年8 月19日
      以（94）智專三（四）01029 字第09420764 540號專利再
      審查案核駁理由先行通知書，認本案不符專利法第26條第
      3 、4 項及不具進步性，請原告於文到日次日起60日內提
      出申復說明，原告雖於94年10月20日申請延期提出申復說
      明，復於94年11月16日對本案提出「專利補充、修正申請
      書」，由後附之文件為「申復理由書」，而其中五「申復
      理由」之內容係「申請人經檢討認為本發明說明書內文中
      ，有如新設申請專利範圍第1 項至第26項具有獨立性之部
      分，爰依法分割申請為獨立申請案，敬請惠予審查。」，
      申請書並註明「本案同日另案提出發明分割之申請」，然
      原告仍未對被告前述再審查核駁理由先行通知書不予專利
      之理由包括不具進步性及申請專利範圍之修正有任何申復
      及修正，即原告94年10月20日申請延期提出申復說明後，
      已於94年11月16日自行提出申復理由在案，又，原告於94
      年11月16日提出本案申復理由書之同日，另案向被告提出
      分割申請，該分割案業經被告編為第00000000號案審查，
      目前之處理進度為被告於94年11月29日發函通知原告補正
      中，本案與其分割案既已分案處理，若原告對該分割案有
      何意見，自應指明係有關第00000000號案之申請文件，向
      被告提出，而非對本案提出申復理由書，因此原告所指其
      於94年11月16日所提申復理由書，並非針對被告94年8 月
      19日核駁理由先行通知書提出申復云云，顯無可採，因此
      起訴無理由。
    3.本案係關於「研磨劑、基板之研磨法及半導體裝置之製造
      法」發明專利申請案，被告94年8 月19日（94）智專三（
      四）01029 字第09420764540 號專利再審查核駁理由先行
      通知書指出「本案申請專利範圍第1 、2 、17、20項與引
      證之西元1993年11月23日公開之美國第526400號及2000年
      9 月19日公開之美國第0000000 號專利案比較，本案之特
      徵不明確，因上述引證已揭示研磨劑含有氧化鈰之特徵，
      因此應配合本案技術內容修正如下：第1 、2 、17、20項
      應載明第5 、6 、16項之內容，17項依附有誤，以使本案
      申請專利範圍明確。由於本案之特徵不明確，無法與前揭
      引證區別，不具進步性。又本案申請專利範圍未明確記載
      申請專利之發明，且申請專利範圍之揭露方式不符專利法
      第26條第3 、4 項與專利法施行細則第18項之規定」等情
      ，惟原告於再審查及行政救濟階段迄未對本案上述不符合
      專利法第22條第4 項、第26條第3 、4 項之情事有任何說
      明，併予指明。
　　理  由
一、按「發明，指利用自然法則之技術思想之創作。」為專利法
    第21條所明定。又凡可供產業上利用之發明，固得依第22條
    第1 項規定申請取得發明專利，惟同法第22條第4 項明定：
    「發明雖無第1 項所列情事，但為其所屬技術領域中具有通
    常知識者依申請前之先前技術所能輕易完成時」，仍不得依
    本法申請取得發明專利。又「申請專利範圍應明確記載申請
    專利之發明，各請求項應以簡潔之方式記載，且必須為發明
    說明及圖式所支持。」、「發明說明、申請專利範圍及圖式
    之揭露方式，於本法施行細則定之。」同法第26條第3 、4
    項復定有明文。而發明專利申請案違反第21條至第24條、第
    26條等規定者，依第44條規定應為不予專利之審定。
二、原告前於民國（下同）87年12月18日以「研磨劑、基板之研
    磨法及半導體裝置之製造法」向中央標準局（88年1 月26日
    改制為經濟部智慧財產局，即被告）申請發明專利，同時聲
    明主張優先權，申請書中載明主張優先權之基礎案為(1)西元
    1997年12月18日申請之第0-000000號(2)西元1998年3 月30日
    申請之第00-00000號及(3)西元1998年3 月30日申請之第00-0
    0000號；受理該等申請案之國家均為日本，經該局編為第00
    000000號審查。嗣原告於91年11月11日提出分割申請，並援
    用原案所主張之優先權，本件分割案（下稱本案）經被告編
    為第00000000號審查，不予專利。原告不服，申請再審查，
    案經被告於94年11月24日以（94）智專三（四）01029 字第
    09421067290 號專利再審查核駁審定書仍為「本案應不予專
    利」之處分（下稱原處分）。原告不服，循序提起行政訴訟
  　，並為事實欄所載各節之主張，是本件應審酌者厥為：被告
　  未另行指定期間給予原告延期申復即作成原處分，是否合法
    ？
三、經查：
　(一)本件第00000000號「研磨劑、基板之研磨法及半導體裝置之
　　之製造法」發明專利申請案，被告係以，被告前發給原告94
    年8 月19日（94）智專三（四）01029 字第09420764540 號
    專利再審查核駁理由先行通知書，原告於94年10月20日請求
    延期提出申復理由，並於94年11月16日再提出分割申請，惟
    對前揭94年8 月19日函迄無任何申請及修正，本件依現有資
    料逕予審定。前揭94年8 月19日核駁理由先行通知書係指出
    本案申請專利範圍第1 、2 、17、20項與引證之西元1993年
    11月23日公開之美國第526400號及2000年9 月19日公開之美
    國第0000000 號專利案比較，本案之特徵不明確，因上述引
    證已揭示研磨劑含有氧化鈰之特徵，應配合本案技術內容修
    正如下：第1 、2 、17、20項應載明第5 、6 、16項之內容
    ，17項依附有誤，以使本案申請專利範圍明確。由於本案之
    特徵不明確，無法與前揭引證區別，不具進步性。又本案申
    請專利範圍未明確記載申請專利之發明，且申請專利範圍之
    揭露方式不符專利法第26條第3 、4 項與專利法施行細則第
    18條之規定等情，惟原告逾期無任何申請及修正，乃為「本
    案應不予專利」之審定。
  (二)原告固訴稱：原告於94年10月20日提出延期申復申請，被告
    應就所請另指定申復期間，原告於94年11月16日提出之「申
    復理由書」，雖名為「申復理由書」，但實際上其內容全部
    為有關自本案分割案件之分割記述，由於原告既已提出分割
    案的申請，且被告對原告所提出延期申復之申請，亦尚未另
    行指定申復期間給予原告，則原告當然有理由認為應等待被
    告通知是否准予分割後，再行對上述的核駁理由提出申復，
    云云。惟查：
    1.依原申請卷附資料所示，本件事實經過為：(1)本案前經被
      告發給94年8 月19日（94）智專三（四）01029 字第0942
      0764 540號專利再審查案核駁理由先行通知書，認本案不
      符專利法第26條第3 、4 項及不具進步性，乃命原告於文
      到日次日起60日內提出申復說明。(2)原告旋於94年10月20
      日申請延期提出申復說明在案。(3)被告對前開原告之申請
      延期提出申復說明，雖未加以處理，惟原告已自行於94年
      11月16日對本案提出「專利補充、修正申請書」，後附之
      文件則為「申復理由書」，而其中五「申復理由」之內容
      係「申請人經檢討認為本發明說明書內文中，有如新設申
      請專利範圍第1 項至第26項具有獨立性之部分，爰依法分
      割申請為獨立申請案，敬請惠予審查。」，申請書並註明
      「本案同日另案提出發明分割之申請」。
    2.據前揭事實經過可知，原告94年10月20日申請延期提出申
      復說明後，已於94年11月16日自行提出所謂補充修正申請
      書（參原處分卷第245 頁），但其內容並未針對上開應補
      正之事項為說明及修正，而只就本案再申請分割，被告於
      94年11月29日即函知原告分割案號為00000000（該案為另
      案審查，與本件無關），由於原告已經在94年11月16日已
      提出補充修正申請書，因此針對94年10月20日請求延期之
      申請，被告認其已經提出補充修正，因此未再為延期與否
      之答覆，於法自無不合。又因為原告94年11月16日補充修
      正申請書事實上並未針對應補正之事項為補正，故被告駁
      回系爭專利之申請，亦屬有據。
    3.申言之，本件原告係於本案再審查審定前，提出分割申請
      ，依專利法第33條之規定，其提出之時點固屬合法。然如
      原告所言，該分割案係自本案「說明書內文」中獨立出來
      ，故原告並未因有分割申請而就本案另行提出申請專利範
      圍修正本付審。則以本案原申請專利範圍而言，由於被告
      所引證之美國第526400號及第0000000 號專利案已揭示研
      磨劑含有氧化鈰之特徵，為使本案申請專利範圍第1 、2
      、17、20項更加明確，否則無法與前揭引證明確區別，被
      告乃教示原告應加入第5 、6 、16項之內容；另17項「一
      種基板之研磨法，其特徵係使用申請專利範圍第30項之研
      磨劑，研磨所定之基板者」，惟本案申請專利範圍並無第
      30項，其依附明顯有誤，應予配合修正，乃原告94年11月
      16日之補充修正申請書事實上並未針對應補正之事項為補
      正，該等核駁理由實與原告有無另行申請分割無關。前開
      本案不符專利要件，應不予專利之所有理由迄今依然存在
      ，被告遂逕予再審查審定本案應不予專利，自無不合。又
      本案與其分割案既已分案處理，若原告對該分割案有何意
      見，自應指明係有關第00000000號案之申請文件，向被告
      提出，而非對本案提出申復理由書。是起訴理由猶爭執被
      告應就其申請延期一事，再行指定期間命其申復，要不足
      採。
四、綜上，原告所指其於94年11月16日所提申復理由書，並非針
    對被告94年8 月19日核駁理由先行通知書提出申復云云，委
    無可採。從而被告所為「本案應不予專利」之處分，並無不
　　法，訴願決定予以維持，亦無不合。原告徒執前詞，訴請撤
    銷，並請求被告應另指定申復期間後再進行審查為准予本案
　　之發明專利之處分，為無理由，應予駁回。
五、兩造其餘攻擊防禦方法均與本件判決結果不生影響，故不逐
    一論述，併此敘明。
據上論結，本件原告之訴為無理由，爰依行政訴訟法第98條第3
項前段，判決如主文。
中　　華　　民　　國　　96　　年　　4 　　月　　4 　　日
                        第二庭審判長法  官　徐  瑞  晃
                                    法  官  畢  乃  俊
                                    法　官  陳  金  圍
上為正本係照原本作成。
如不服本判決，應於送達後20日內，向本院提出上訴狀並表明上
訴理由，如於本判決宣示後送達前提起上訴者，應於判決送達後
20日內補提上訴理由書（須按他造人數附繕本）。
中　　華　　民　　國　　96　　年　　4 　　月　　4 　　日
                                    書記官  陳  可  欣
